臺灣新北地方法院三重簡易庭裁定
111年度重秩字第108號
移送機關    新北市政府警察局新莊分局

被移送人    周坤政



上列被移送人因違反社會秩序維護法案件，經移送機關以中華民
國111年8月18日新北警莊刑字第1114065603號移送書移送審理，
本院裁定如下：
    主          文
周坤政無正當理由攜帶具有殺傷力之器械，處罰鍰新臺幣壹萬伍
仟元。
    事實理由及證據
一、被移送人於下列時、地有違反社會秩序維護法之行為：
  （一）時間：111年8月17日1時00分許。
  （二）地點：新北市○○區○○○路000號。
  （三）行為：無正當理由攜帶具有殺傷力之器械即斧頭、開山
        刀、小刀、番刀各1把及類似真槍之玩具槍1支。
二、上開事實，有下列之事證證明屬實：
   (一）被移送人於警詢時之供述。
  （二）扣案之斧頭、開山刀、小刀、番刀各1把、玩具槍1支及
        搜索扣押筆錄、扣押物品目錄表、扣押物品收據證明書
        。　
三、按無正當理由攜帶具有殺傷力之器械、化學製劑或其他危險
    物品者，處3日以下拘留或新臺幣3 萬元以下罰鍰；無正當
    理由，攜帶類似真槍之玩具槍，而有危害安全之虞者，處3
    日以下拘留或新臺幣18,000元以下罰鍰，社會秩序維護法第
    63條第1項第1 款、第65條第3 款分別定有明文。次按法院
    受理違反社會秩序維護法案件，除社會秩序法有規定者外，
    準用刑事訴訟法之規定，社會秩序維護法第92條亦有明定。
    又刑事訴訟法第300 條規定，法院如對被告為有罪之判決者
    ，得就起訴之犯罪事實，變更檢察官所引應適用之法條。準
    此，法院受理違反社會秩序維護法案件，倘認移送事實可罰
    ，而移送機關誤引法條者，自得於不變動移送事實同一性之
    前提下，依社會秩序維護法第92條規定準用刑事訴訟法第30
    0 條之規定，職權變更移送機關所引用法條。查本件扣案之
    斧頭、開山刀、小刀及番刀均為金屬製品，質地堅硬，刀鋒
    尖銳，有扣押物品照片可稽，倘持之朝人揮打或毆打他人，
    當有成傷或致死之可能，自足以對人之生命、身體、安全構
    成威脅，當屬社會秩序維護法第63條第1項第1款所定具有殺
    傷力之器械。又扣案之玩具槍經檢驗雖無殺傷力，惟該玩具
    槍外觀與真槍無異，亦有扣押物品照片可佐，令人難辨其真
    偽，當易令一般公眾誤認為真槍而產生畏懼甚明。被移送人
    固於警詢時辯稱：身為一個農夫去山上砍草不過份吧云云，
    惟該扣案刀械顯非一般割草常見之農務用器械，且上開扣案
    之物品係移送機關之員警於111年8月16日23時執行巡邏勤務
    時在被移送人駕駛之車輛內所查獲，可見被移送人深夜攜帶
    該刀械及玩具槍，已有濫用之情事，若持之示人，顯將對往
    來公眾產生恫嚇效果並有危害社會安全之虞，被移送人上開
    所辯，顯係推諉御責之詞，不足採信。是核被移送人上開所
    為，係違反社會秩序維護法第63條第1項第1款之無正當理由
    攜帶具有殺傷力之器械及同法第65條第3款之無正當理由，
    攜帶類似真槍之玩具槍，而有危害安全之虞等規定。移送意
    旨認被移送人僅違反社會秩序維護法第65條第3款之規定，
    尚有未洽，爰依社會秩序維護法第92條準用刑事訴訟法第30
    0條規定，就被移送人攜帶上開刀械部分，變更移送法條。
    又被移送人同時攜帶具殺傷力之器械及類似真槍之玩具槍，
    依社會秩序維護法第24條第2項前段規定，為想像競合，應
    從一重之違反情節較重之社會秩序維護法第63條第1項第1款
    規定論處。爰審酌被移送人違反本法之手段、違反義務之程
    度及上開違序所生之危害，量處如主文第1項所示之處罰，
    以資懲儆。
四、扣案之斧頭、開山刀、小刀、番刀各1把及玩具槍1支，雖係
    供被移送人違反本法行為所用之物，惟依據卷內移送資料並
    無證據證明為被移送人所有，又非屬查禁物，爰不予宣告沒
    入，併予敘明。 
五、依社會秩序維護法第46條第1項、第63條第1項第1款、第65
    條第3款、第24條第2項前段，第92條及刑事訴訟法第300條
    裁定如主文。
中　　華　　民　　國　　111 　年　　9 　　月　　30　　日
　　　　　　　　　　　臺灣新北地方法院三重簡易庭
　                          法  官 洪任遠
以上正本證明與原本無異。
如不服本裁定，得於裁定書送達之翌日起5日內，以書狀敘述理
由，向本庭（新北市○○區○○路0段000號）提出抗告。
中　　華　　民　　國　　111 　年　　9 　　月　　30　　日
                            書記官  楊家蓉